---
output:
  pdf_document: 
    fig_width: 6
    fig_height: 4
  html_document: default
editor_options: 
  chunk_output_type: console
---

# Course Practical Assignment - 2nd Deliverable (21 d'abril del 2019)
## *Josep Clotet Ginovart*
## *Eric Martin Obispo*

# Bank client data
## Description of input variables:

  1. age (numeric)
  2. job : type of job (categorical: 'admin', 'blue-collar', 'entrepreneur', 'housemaid', 'management', 'retired', 'self-employed', 'services', 'student', 'technician', 'unemployed', 'unknown')
  3. marital : marital status (categorical: 'divorced','married','single','unknown'; note: 'divorced' means divorced or widowed)
  4. education (categorical:'basic.4y', 'basic.6y', 'basic.9y', 'high.school', 'illiterate', 'professional.course', 'university.degree', 'unknown')
  5. default: has credit in default? (categorical: 'no','yes','unknown')
  6. housing: has housing loan? (categorical: 'no','yes','unknown')
  7. loan: has personal loan? (categorical: 'no','yes','unknown')# related with the last contact of the current campaign:
  8. contact: contact communication type (categorical:'cellular','telephone')
  9. month: last contact month of year (categorical: 'jan', 'feb', 'mar',..., 'nov', 'dec')
  10. day_of_week: last contact day of the week (categorical:'mon','tue','wed','thu','fri')
  11. duration: last contact duration, in seconds (numeric). Important note: this attribute highly affects the output target (e.g., if duration=0 then y='no'). Yet, the duration is not known before a call is performed. Also, after the end of the call y is obviously known. Thus, this input should only be included for benchmark purposes and should be discarded if the intention is to have a realistic predictive model.
  12. campaign: number of contacts performed during this campaign and for this client (numeric, includes last contact)
  13. pdays: number of days that passed by after the client was last contacted from a previous campaign (numeric; 999 means client was not previously contacted)
  14. previous: number of contacts performed before this campaign and for this client (numeric)
  15. poutcome: outcome of the previous marketing campaign (categorical: 'failure','nonexistent','success')# social and economic context attributes
  16. emp.var.rate: employment variation rate - quarterly indicator (numeric)
  17. cons.price.idx: consumer price index - monthly indicator (numeric)
  18. cons.conf.idx: consumer confidence index - monthly indicator (numeric)
  19. euribor3m: euribor 3 month rate - daily indicator (numeric)
  20. nr.employed: number of employees - quarterly indicator (numeric)
  21. y - has the client subscribed a term deposit? (binary: 'yes','no')

# Loading packages:
```{r, include=FALSE}
# Required Packages: to be increased over the course
requiredPackages <- c("car","knitr","ggplot2","FactoMineR","missMDA","mvoutlier","chemometrics", "factoextra", "ggplot2")
missingPackages <- requiredPackages[!(requiredPackages %in% installed.packages()[,"Package"])]

if(length(missingPackages)) install.packages(missingPackages)
lapply(requiredPackages, require, character.only = TRUE)

```

# Load data from Deliverable 1:
```{r}
#dirwd<-"D:/Users/Usuari/Documents/ADEIpractica"
dirwd<-"D:/Documents/GitHub/ADEI"
setwd(dirwd)

#acabar de corregir revisió del delivery 1!!
load( paste0(dirwd, "/bank-additional/Bank5000_raw.RData") )
summary(df)
```


# PCA analysis:
```{r}
# Variables continues
vars_con<-names(df)[c(1, 11:14, 16:20)]; vars_con

res.pca<-PCA( df[, vars_con], quanti.sup=2 ) #"duration" ha de ser suplementaria ja que es la variable target!
#----> Com que "duration" surt quasi centrada, vol dir que les variables vars_con utilitzades en el PCA no ens ajuden a dir res sobre la variable target.

#----> La variable previous (número de contactes en campanyes antigues) esta relacionada inversament amb pdays (dies que feia que no es trucava el client per altres campanyes).
vars_con2<-c(vars_con[1:3], vars_con[5:10]) #sense pdays, més simple
res.pca<-PCA(df[, vars_con2], quanti.sup=2)

#veure eixos 3 i 4:
res.pca<-PCA(df[, vars_con2], quanti.sup=2, axes=3:4)

#Dificil extreure conclusions sobre la duració a partir nomes de les variables numèriques!!
summary(res.pca, nb.dec=2, ncp=4)
#Kaiser would be 2 dim!
#over 80% of variance would be 4 dim!



#-------------nova sessió-----------
#sense duration que se li afegeix a part ara en aquesta sessio de lab!
vars_con<-names(df)[c(1, 12:14, 16:20)]; vars_con

#ara afegim dues variables qualitatives suplementàries!
res.pca<-PCA( df[, c("duration", "y", "marital", vars_con) ], quanti.sup=1, quali.sup=2:3 ) 

#Poc es pot dir del mapa tambe al veure nomes les variables suplementaries ("ind" used to select the individual or categorical variables)
plot.PCA(res.pca, choix="ind", invisible="ind")
plot(res.pca, choix="ind")
plot(res.pca, choix="ind", cex=0.75) #tamany etiquetes

plot(res.pca, choix="ind", cex=0.75, col.ind="grey80")
plot(res.pca, choix="ind", cex=0.75, col.ind="grey80", select="contrib 15") #només pinta les etiquetes dels 15 individus mes contributius!


#3 individus mes contributius al 2n eix:
sort(res.pca$ind$contrib[,2], decreasing=TRUE)[1:3]

#3 individus millor representats al 2n eix:
ll<-sort(res.pca$ind$cos2[,2], decreasing=TRUE)[1:3]; ll
df["39474",] #registre millor representat


#Unir punts de variables suplementaries en el factor map per a una bona representacio:
plot.PCA(res.pca, choix="ind", invisible="ind")
lines(res.pca$quali.sup$coord[1:2, 1:2], col="blue", lwd="2") #target y (2 primeres dim)
lines(res.pca$quali.sup$coord[3:5, 1:2], col="cyan", lwd="2") #variable marital (2 primeres dim)

#Fer el mateix amb la variable duration (factoritzada?) i veure el nuvol de punts i si es pot unir pq segueix alguna progressio!!!


#GGPLOT
#Use modern ggplot facilities per la regla de l'últim colze: at some point the marginal gain will drop, giving an angle in the graph -> mmm in this case would be 3-4 dimensions!?!
fviz_eig(res.pca, addlabels=TRUE)
fviz_eig(res.pca, addlabels=TRUE, choice="eigenvalue")

fviz_pca_var(res.pca)
fviz_contrib(res.pca, choice="var", axes=1:3)+theme_bw()
fviz_contrib(res.pca, choice="var", axes=1:2)+theme_bw()


summary(res.pca, nb.dec=2, ncp=4, nbelements=9, nbind=0)

```


# K-Means Classification:
```{r}

#fixed number of groups/clusters:
dclu<-res.pca$ind$coord[,1:4] #only significant axes in order to avoid unnecessary noise

kcla<-kmeans(dclu, 6) #6 clusters in this example

summary(kcla)
#              Length Class  Mode   
# cluster      4986   -none- numeric
# centers        24   -none- numeric
# totss           1   -none- numeric
# withinss        6   -none- numeric
# tot.withinss    1   -none- numeric
# betweenss       1   -none- numeric
# size            6   -none- numeric
# iter            1   -none- numeric
# ifault          1   -none- numeric

table(kcla$cluster) #la variable "kcla$cluster" conté cada observació amb el numero de cluster assignat (com una columna mes)

#INTRA-CLUSTER DISTANCES
kcla$withinss #$withinss: is the within cluster sum of squares. So it results in a vector with a number for each cluster.

#INTER-CLUSTER DISTANCES
kcla$betweenss #$betweenss: is the between clusters sum of squares. In fact it is the mean of distances between cluster centers.

# Some equalities may help to understand:
#     $tot.withinss = sum ($withinss)
#     $totss = $tot.withinss + $betweenss
kcla$betweenss/kcla$totss #nomes amb els centres de gravetat estariem obtenint una representacio de les dades el 77% (en aquest cas)! es molt bona! (provar amb altres valors de números de clusters)


```

# Hierarchical Clustering:
```{r}

#PCA calculat amb 4 significant axes:
res.pca<-PCA( df[, c("duration", "y", "marital", vars_con) ], quanti.sup=1, quali.sup=2:3, ncp=4 ) 

res.hcpc<-HCPC(res.pca, order=TRUE)
attributes(res.hcpc)

summary(res.hcpc$data.clust) #s'inclouen les dades de la mostra i la columna "clust" que indica al nou cluster al qual pertany l'individu

attributes(res.hcpc$desc.var) #tenim variables que hem vist previament al profiling pel cluster!

# Factors globally related to clustering partition:
res.hcpc$desc.var$test.chi2


# Categories over/under represented in each cluster:
res.hcpc$desc.var$category
#----> veiem com hi ha clusters que tenen sobrerepresentacio d'acceptacio del producte financer!


# Numeric (quantitative) variables globally related to clustering partition:
res.hcpc$desc.var$quanti.var
res.hcpc$desc.var$quanti


# Description of the clusters by individuals:
names(res.hcpc$desc.ind)
# Hi ha individus que estan al centre de gravetat del cluster (para) i els que estan mes allunyats de la resta de clusters, es a dir, els mes propis del cluster en questio i menys dels altres (dist).
res.hcpc$desc.ind$para
res.hcpc$desc.ind$dist

```


