---
output:
  pdf_document: default
  html_document: default
editor_options: 
  chunk_output_type: console
---

# Course Practical Assignment - 2nd Deliverable (21 d'abril del 2019)
## *Josep Clotet Ginovart*
## *Eric Martin Obispo*

# Bank client data
## Description of input variables:

  1. age (numeric)
  2. job : type of job (categorical: 'admin', 'blue-collar', 'entrepreneur', 'housemaid', 'management', 'retired', 'self-employed', 'services', 'student', 'technician', 'unemployed', 'unknown')
  3. marital : marital status (categorical: 'divorced','married','single','unknown'; note: 'divorced' means divorced or widowed)
  4. education (categorical:'basic.4y', 'basic.6y', 'basic.9y', 'high.school', 'illiterate', 'professional.course', 'university.degree', 'unknown')
  5. default: has credit in default? (categorical: 'no','yes','unknown')
  6. housing: has housing loan? (categorical: 'no','yes','unknown')
  7. loan: has personal loan? (categorical: 'no','yes','unknown')# related with the last contact of the current campaign:
  8. contact: contact communication type (categorical:'cellular','telephone')
  9. month: last contact month of year (categorical: 'jan', 'feb', 'mar',..., 'nov', 'dec')
  10. day_of_week: last contact day of the week (categorical:'mon','tue','wed','thu','fri')
  11. duration: last contact duration, in seconds (numeric). Important note: this attribute highly affects the output target (e.g., if duration=0 then y='no'). Yet, the duration is not known before a call is performed. Also, after the end of the call y is obviously known. Thus, this input should only be included for benchmark purposes and should be discarded if the intention is to have a realistic predictive model.
  12. campaign: number of contacts performed during this campaign and for this client (numeric, includes last contact)
  13. pdays: number of days that passed by after the client was last contacted from a previous campaign (numeric; 999 means client was not previously contacted)
  14. previous: number of contacts performed before this campaign and for this client (numeric)
  15. poutcome: outcome of the previous marketing campaign (categorical: 'failure','nonexistent','success')# social and economic context attributes
  16. emp.var.rate: employment variation rate - quarterly indicator (numeric)
  17. cons.price.idx: consumer price index - monthly indicator (numeric)
  18. cons.conf.idx: consumer confidence index - monthly indicator (numeric)
  19. euribor3m: euribor 3 month rate - daily indicator (numeric)
  20. nr.employed: number of employees - quarterly indicator (numeric)
  21. y - has the client subscribed a term deposit? (binary: 'yes','no')

# Loading packages:
```{r, include=FALSE}
# Required Packages: to be increased over the course
requiredPackages <- c("car","knitr","ggplot2","FactoMineR","missMDA","mvoutlier","chemometrics", "factoextra", "ggplot2")
missingPackages <- requiredPackages[!(requiredPackages %in% installed.packages()[,"Package"])]

if(length(missingPackages)) install.packages(missingPackages)
lapply(requiredPackages, require, character.only = TRUE)

```

# Load data from Deliverable 1:
```{r}
dirwd<-"D:/Users/Usuari/Documents/ADEIpractica"
#dirwd<-"D:/Documents/GitHub/ADEI"
setwd(dirwd)

#acabar de corregir revisi? del delivery 1!!
load( paste0(dirwd, "/bank-additional/Bank5000_validated.RData") )
summary(df)
```



# CORRESPONDENCE ANALYSIS (CA)
Realitzarem un analisi amb taules de correspondencia i mapes de factors entre la variable numerica target duracio discretitzada en 4 nivells (corregit de l'entrega 1) i diversos factors que hem trobat que tenen una correspondencia significativa.

Primer veiem com la duracio de la trucada no te cap relacio amb el job de l'individu, ja que no podem rebutjar la hipotesi *H0: f.duration no t? cap relaci? amb la variable job* amb el valor p obtingut en el Chi Square test. 
Com mes aprop surten al grafic les categories d'ambdues variables analitzades, mes relacionades estan. En aquesta comparacio, com s'acaba de comentar, no es pot extreure res significatiu, mes enlla que potser les categories job-unemployed i job-self-employed van mes per lliure.
```{r}
# H0: f.duration no te cap relacio amb variable job
chisq.test( table( df$job, df$f.duration) )
# CA - f.duration vs variable job
res.ca<-CA( table( df$job, df$f.duration ) )
lines(res.ca$row$coord[,1], res.ca$row$coord[,2], col="darkblue")
lines(res.ca$col$coord[,1], res.ca$col$coord[,2], col="darkred")
```

Ara testejarem la mateixa hipotesi i mostrarem el mateix mapa de factors pero amb altres categories factor que si que obtindrem que tenen una relacio significativa. El primer cas es l'epoca de l'any **f.season** en la qual es realitza la trucada (p valor = 2.506e-07).
Comparant el profile de la taula de contingencia de proporcions per fila amb el profile marginal de la duracio veiem com hi ha un 28,5% de trucades amb duracions molt curtes a l'estiu respecte un 25% de trucades amb duracions curtes en tot l'any. D'altra banda, hi ha per sobre d'un 27% de trucades amb duracions llargues a la primavera, respecte un 25% de trucades en la mateixa duracio en tot l'any.
Si comparem el profile de la taula de contingencia de proporcions per columna amb el profile marginal de la f.season veiem com el 42.5% de trucades es realitzen a la primavera, i en canvi m?s d'un 46% de trucades corresponen a la primavera i a duracions llargues. A m?s, el 43.7% de trucades es realitzen a l'estiu, i nom?s prop d'un 40% de trucades corresponen a l'estiu i a duracions llargues.
Aquesta mateixa informacio es pot veure representada en un mapa de factors de dues dimensions. Agafant nomes la primera dimensio ja seria suficient per a representar un 98.9% de la variancia del conjunt de les dades (Kaiser: take as many dimensions as eigenvalue > mean of eigenvalues).
```{r}
chisq.test( table( df$f.season, df$f.duration) )

#Row/Column profile
prop.table( table(df$f.season, df$f.duration), 1 ) #1->per files
#Marginal Row/Column profile
prop.table( table(df$f.duration)) #1->per files

prop.table( table(df$f.season, df$f.duration), 2 ) #2->per columnes
prop.table( table(df$f.season)) #2->per columnes


res.ca<-CA( table( df$f.season, df$f.duration) )
attributes(res.ca); res.ca$eig #valors eig no normalitzats!
mean(res.ca$eig[,1]) #Kaiser: take as many dimensions as eigenvalue > mean of eigenvalues
#En una taula de correspondencies simples podem tenir m?xim tantes 
#dimensions com categories d'una variable menys 1! 
#f.season t? 3 categories -> -1 -> 2 dimensions!!

#La inercia total ens indica com de relacionades estan les dues variables, com mes proxim el valor a 0, menys relacionades estan!
sum(res.ca$eig[,1])

#Coordenades:
#res.ca$row #files son la f.season!
#res.ca$col #columnes son la duration!

```

El segon cas en el qual obtenim una relacio significativa (p valor = 1.203e-07) es el valor de l'euribor **f.euribor3m**, el qual es un indicador trimestral.
Comparant el profile de la taula de contingencia de proporcions per fila amb el profile marginal de la duracio veiem com hi ha un 30.8% de trucades amb duracions molt curtes quan l'euribor te un valor alt, respecte un 25% de trucades amb duracions sense tenir en compte la fluctuacio de l'indicador. De la mateixa manera, quan el valor de l'euribor es baix, hi ha major % de trucades que acaben amb duracions relativament altes.
Si comparem el profile de la taula de contingencia de proporcions per columna amb el profile marginal de f.euribor3m veiem com el 22.8% de trucades es realitzen amb un euribor molt alt, i en canvi un 28.0% de trucades corresponen a un euribor alt i a duracions molt curtes.
A m?s, mirant el mapa de factors podem veure aquesta mateixa informaci? de manera gr?fica. Si ens centrem en la 1a dimensio del grafic (que representa un 89% de la variancia del conjunt de les dades), podem observar com hi ha una tendencia similar en ambdues variables (tot i que les duracions extremadament llargues trenquen una molt bona correlacio del 1r eix). Tamb? veiem com les categories f.euribor3m-(4.96,5] i f.duration-[5,101] estan molt relacionades ja que es troben molt pr?ximes en el mapa de factors; aixi com tambe les categories f.euribor3m-[0.635,1.33] i f.duration-(177,316].
(Kaiser: take as many dimensions as eigenvalue > mean of eigenvalues, el que equival a agafar 1 sola dimensio).
```{r}
chisq.test( table( df$f.euribor3m, df$f.duration) )

#Row/Column profile
prop.table( table(df$f.euribor3m, df$f.duration), 1 ) #1->per files
#Marginal Row/Column profile
prop.table( table(df$f.duration)) #1->per files

prop.table( table(df$f.euribor3m, df$f.duration), 2 ) #2->per columnes
prop.table( table(df$f.euribor3m)) #2->per columnes


res.ca<-CA( table( df$f.euribor3m, df$f.duration) )
lines(res.ca$row$coord[,1], res.ca$row$coord[,2], col="darkblue")
lines(res.ca$col$coord[,1], res.ca$col$coord[,2], col="darkred")

attributes(res.ca); res.ca$eig #valors eig no normalitzats!
mean(res.ca$eig[,1]) #Kaiser: take as many dimensions as eigenvalue > mean of eigenvalues
#En una taula de correspondencies simples podem tenir m?xim tantes 
#dimensions com categories d'una variable menys 1! 
#f.euribor3m t? 4 categories -> -1 -> 3 dimensions!!

#La inercia total ens indica com de relacionades estan les dues variables, com mes proxim el valor a 0, menys relacionades estan!
sum(res.ca$eig[,1])

#A vegades va be eliminar algunes categories amb pocs individus d'una variable per a poder veure millor les possibles relacions!
```



# PRINCIPAL COMPONENT ANALYSIS (PCA)

## Eigenvalues and dominant axes 

A partir d'aquesta taula podem observar els 9 primers eigenvalues i les 5 primeres dimensions de manera mes extensa. Els valors propis ens mostren la quantitat de varian?a ens proporciona cada component principal. Ens basarem en aquesta informaci? per, atrav?s de les regles de Kaise, Elbow i el 80% de representaci?, decidir quin es el nombre de dimensions m?s adiens per al nostre cas d'estudi.

```{r}
names(df)
vars_con<-names(df)[c(1, 11:14, 16:20)]; vars_con #variables continues

# PCA:
res.pca<-PCA( df[, vars_con], quanti.sup=2, graph=FALSE) #"duration" com a suplementaria

#nb.dec: number of decimal printed
#ncp: number of dimensions printed
summary(res.pca, nb.dec=4, ncp=5, nbind=0)
```


Segons el criteri de Kaiser, que diu que s'han de descartar les dimensions amb valors eig normalitzats per sota d'1. En el nostre cas d'estudi ens correspondria agafar 3 primeres dimensions per tal de tenir una bona representacio del conjunt de dades.

Si fosim flexiblem amb la regla de Kaiser, podriem considerar la 4 dimensio, la qual te una varian?a del 0.9656, dins dels seus marges donat que ens presenta una varia?a molt proxima a 1. A mes, la incorporacio d'aquesta nova dimensio ens suposaria un increment de quasi be un 11% en la varian?a acumulada entre totes les dimensions, deixant la varian?a acumulada prop del 81%, un valor m?s significatiu que el 70% que obtenint amb les 3 primeres dimensions.

Tot i aixi, ens mantindrem estrictament dins la regla de Kaiser i direm que segons Kaiser les nostres dades queden representades amb les 3 primeres dimensions.
```{r}
kaiser<-summary(res.pca, nb.dec=2, ncp=3, nbind=0); kaiser
```

D'altra banda, per a obtenir una representacio del 80% de la variancia del conjunt de dades hauriem d'agafar les 4 primeres dimensions.
```{r}
eighty<-summary(res.pca, nb.dec=2, ncp=4, nbind=0); eighty
```

Per ultim, si ens basem en la regla del colze, la qual te una aproximaci? mes objectiva respecte als dos criteris esmentats anteriorment, i l'apliquem sobre el grafic dels eigenvalues i %variancies obtingut amb les llibreries *ggplot*, hauriem d'agafar les 3 primeres dimensions. Seria aix? ja que es en la tercera dimensio que considerem que es en eaquest punt en que obtenir una pendent m?s sua entre els percentatge de varian?a entre dimensions consecutives. 
```{r}
fviz_eig(res.pca, addlabels=TRUE)
```

## Individuals point of view
Pintem primer el mapa de factors dels individus de les dues primeres dimensions (70% de la variancia del conjunt de dades) i etiquetem amb el n?mero d'individu els 15 m?s contributius.
A continuacio mostrem per a cadascun dels dos primers eixos, les coordenades i el registre complet d'aquests 3 individus m?s contributius.
Es fa exactament el mateix amb els individus mes ben representats (cos2) en les dues primeres dimensions.
```{r}
#nom?s pinta les etiquetes dels 15 individus mes contributius!
plot(res.pca, choix="ind", cex=0.75, col.ind="black", select="contrib 15")
#3 individus mes contributius al 1r eix:
contrib<-sort(res.pca$ind$contrib[,1], decreasing=TRUE)[1:3]; contrib
df[c(names(contrib)), ]
#3 individus mes contributius al 2n eix:
contrib<-sort(res.pca$ind$contrib[,2], decreasing=TRUE)[1:3]; contrib
df[c(names(contrib)), ]


#nom?s pinta les etiquetes dels 15 individus mes contributius!
plot(res.pca, choix="ind", cex=0.75, col.ind="black", select="cos2 15")
#3 individus mes ben representats al 1r eix:
repr<-sort(res.pca$ind$cos2[,1], decreasing=TRUE)[1:3]; repr
#df[c(names(repr)), ]
#3 individus mes ben representats al 2n eix:
repr<-sort(res.pca$ind$cos2[,2], decreasing=TRUE)[1:3]; repr
#df[c(names(repr)), ]

```

## Interpretation of the PCA
En el mapa de factors de les variables (2D, primeres dues dimensions) es pot observar en blau la variable "duration" com a suplementaria, la qual surt quasi centrada, el que vol dir que les variables vars_con utilitzades en el PCA no ens ajuden a dir res o predir el valors de la variable target. La variable previous (numero de contactes en campanyes antigues) esta relacionada inversament amb pdays (dies que feia que no es trucava el client per altres campanyes), ja que que com es pot veure en el grafic, ambdues fletxes apunten oposadament. Sembla ser tambe que tots els indicadors socioeconomics (a excepcio una mica de cons.conf.idx) apunten en la mateixa direccio, el que vol dir que estan relacionats entre ells i contribueixen d'una manera similar als eixos.
```{r}
# PCA:
res.pca<-PCA( df[, vars_con], quanti.sup=2, graph=FALSE) #"duration" com a suplementaria

plot.PCA(res.pca, choix = c("var") ) #variables factor map

vars_con2<-c(vars_con[1], vars_con[3], vars_con[5:10]) #eliminem pdays, m?s simple
#ara afegim dues variables qualitatives suplement?ries!
res.pca<-PCA( df[, c("duration", "poutcome", vars_con2) ], quanti.sup=1, quali.sup=2, graph = FALSE ) 
plot.PCA(res.pca, choix = c("var") )

par(mfrow=c(1,2))
plot.PCA(res.pca, choix = c("ind") )

res.pca<-PCA( df[, c("duration", "month", vars_con2) ], quanti.sup=1, quali.sup=2, graph = FALSE ) 
plot.PCA(res.pca, choix = c("ind") )
par(mfrow=c(1,1))


#veure eixos 3 i 4:
res.pca<-PCA(df[, vars_con2], quanti.sup=2, axes=3:4)

#Dificil extreure conclusions sobre la duraci? a partir nomes de les variables num?riques!!
summary(res.pca, nb.dec=2, ncp=4)
#Kaiser would be 2 dim!
#over 80% of variance would be 4 dim!



#-------------nova sessi?-----------
#sense duration que se li afegeix a part ara en aquesta sessio de lab!
vars_con<-names(df)[c(1, 12:14, 16:20)]; vars_con




#Poc es pot dir del mapa tambe al veure nomes les variables suplementaries ("ind" used to select the individual or categorical variables)
plot.PCA(res.pca, choix="ind", invisible="ind")
plot(res.pca, choix="ind")
plot(res.pca, choix="ind", cex=0.75) #tamany etiquetes

plot(res.pca, choix="ind", cex=0.75, col.ind="grey80")
plot(res.pca, choix="ind", cex=0.75, col.ind="grey80", select="contrib 15") #nom?s pinta les etiquetes dels 15 individus mes contributius!


#3 individus mes contributius al 2n eix:
sort(res.pca$ind$contrib[,2], decreasing=TRUE)[1:3]

#3 individus millor representats al 2n eix:
ll<-sort(res.pca$ind$cos2[,2], decreasing=TRUE)[1:3]; ll
df["39474",] #registre millor representat


#Unir punts de variables suplementaries en el factor map per a una bona representacio:
plot.PCA(res.pca, choix="ind", invisible="ind")
lines(res.pca$quali.sup$coord[1:2, 1:2], col="blue", lwd="2") #target y (2 primeres dim)
lines(res.pca$quali.sup$coord[3:5, 1:2], col="cyan", lwd="2") #variable marital (2 primeres dim)

#Fer el mateix amb la variable duration (factoritzada?) i veure el nuvol de punts i si es pot unir pq segueix alguna progressio!!!


#GGPLOT contribution of variables
fviz_pca_var(res.pca)
fviz_contrib(res.pca, choice="var", axes=1:3)+theme_bw()
fviz_contrib(res.pca, choice="var", axes=1:2)+theme_bw()


summary(res.pca, nb.dec=2, ncp=4, nbelements=9, nbind=0)

#valors v.test >1,96 ens indiquen que la categoria ens aporta alguna cosa!
#   --> son les que ens podriem quedar en un subconjunt i que fos l'utlitzat a l'hora de representar graficament i triar els eixos (pels deliverables no cal aix?!).

```


# K-Means Classification (Partitioning - Supervised learning)
```{r}

#fixed number of groups/clusters:
dclu<-res.pca$ind$coord[,1:4] #only significant axes in order to avoid unnecessary noise

kcla<-kmeans(dclu, 6) #6 clusters in this example

summary(kcla)
#              Length Class  Mode   
# cluster      4986   -none- numeric
# centers        24   -none- numeric
# totss           1   -none- numeric
# withinss        6   -none- numeric
# tot.withinss    1   -none- numeric
# betweenss       1   -none- numeric
# size            6   -none- numeric
# iter            1   -none- numeric
# ifault          1   -none- numeric

table(kcla$cluster) #la variable "kcla$cluster" cont? cada observaci? amb el numero de cluster assignat (com una columna mes)

#INTRA-CLUSTER DISTANCES
kcla$withinss #$withinss: is the within cluster sum of squares. So it results in a vector with a number for each cluster.

#INTER-CLUSTER DISTANCES
kcla$betweenss #$betweenss: is the between clusters sum of squares. In fact it is the mean of distances between cluster centers.

# Some equalities may help to understand:
#     $tot.withinss = sum ($withinss)
#     $totss = $tot.withinss + $betweenss
kcla$betweenss/kcla$totss #nomes amb els centres de gravetat estariem obtenint una representacio de les dades el 77% (en aquest cas)! es molt bona! (provar amb altres valors de n?meros de clusters)


```

# Hierarchical Clustering (Unsupervised learning)
```{r}

#PCA calculat amb 4 significant axes:
res.pca<-PCA( df[, c("duration", "y", "marital", vars_con) ], quanti.sup=1, quali.sup=2:3, ncp=4 ) 

res.hcpc<-HCPC(res.pca, order=TRUE)
attributes(res.hcpc)

summary(res.hcpc$data.clust) #s'inclouen les dades de la mostra i la columna "clust" que indica al nou cluster al qual pertany l'individu

attributes(res.hcpc$desc.var) #tenim variables que hem vist previament al profiling pel cluster!

# Factors globally related to clustering partition:
res.hcpc$desc.var$test.chi2


# Categories over/under represented in each cluster:
res.hcpc$desc.var$category
#----> veiem com hi ha clusters que tenen sobrerepresentacio d'acceptacio del producte financer!


# Numeric (quantitative) variables globally related to clustering partition:
res.hcpc$desc.var$quanti.var
res.hcpc$desc.var$quanti


# Description of the clusters by individuals:
names(res.hcpc$desc.ind)
# Hi ha individus que estan al centre de gravetat del cluster (para) i els que estan mes allunyats de la resta de clusters, es a dir, els mes propis del cluster en questio i menys dels altres (dist).
res.hcpc$desc.ind$para
res.hcpc$desc.ind$dist

#### Characteristic individuals
para1<-which(rownames(res.pca$ind$coord)%in%names(res.hcpc$desc.ind$para[[1]]))
para2<-which(rownames(res.pca$ind$coord)%in%names(res.hcpc$desc.ind$para[[2]]))
para3<-which(rownames(res.pca$ind$coord)%in%names(res.hcpc$desc.ind$para[[3]]))
# to be completed... as many as cluster you choose

dist1<-which(rownames(res.pca$ind$coord)%in%names(res.hcpc$desc.ind$dist[[1]]))
dist2<-which(rownames(res.pca$ind$coord)%in%names(res.hcpc$desc.ind$dist[[2]]))
dist3<-which(rownames(res.pca$ind$coord)%in%names(res.hcpc$desc.ind$dist[[3]]))
# to be completed... as many as cluster you choose

df$clust<-factor(res.hcpc$data.clust$clust)
res.pca<-PCA(df[,c("duration","y","clust",vars_con)],quanti.sup=1,quali.sup=2:3,ncp=4) #cluster as variable suplementaria

?habillage #color the individuals among a categorical variable (give the number/name of the categorical variable)

plot(res.pca, label="none", invisible="quali", habillage="clust")
#pintar "para" del cluster 1
points(res.pca$ind$coord[para1,1], res.pca$ind$coord[para1,2], col="blue", cex=2, pch=16)
#pintar "dist" del cluster 1
points(res.pca$ind$coord[dist1,1], res.pca$ind$coord[dist1,2], col="orange", cex=2, pch=16)

```


