---
output:
  pdf_document: default
  html_document: default
editor_options: 
  chunk_output_type: console
---

```{r setup, include=FALSE}
knitr::opts_chunk$set(echo = TRUE)
```

# Course Practical Assignment - 1st Delivery (17 de març del 2019)
## *Josep Clotet Ginovart*
## *Èric Martín Obispo*

# Bank client data
## Description of input variables:

  1. age (numeric)
  2. job : type of job (categorical: 'admin', 'blue-collar', 'entrepreneur', 'housemaid', 'management', 'retired', 'self-employed', 'services', 'student', 'technician', 'unemployed', 'unknown')
  3. marital : marital status (categorical: 'divorced','married','single','unknown'; note: 'divorced' means divorced or widowed)
  4. education (categorical:'basic.4y', 'basic.6y', 'basic.9y', 'high.school', 'illiterate', 'professional.course', 'university.degree', 'unknown')
  5. default: has credit in default? (categorical: 'no','yes','unknown')
  6. housing: has housing loan? (categorical: 'no','yes','unknown')
  7. loan: has personal loan? (categorical: 'no','yes','unknown')# related with the last contact of the current campaign:
  8. contact: contact communication type (categorical:'cellular','telephone')
  9. month: last contact month of year (categorical: 'jan', 'feb', 'mar',..., 'nov', 'dec')
  10. day_of_week: last contact day of the week (categorical:'mon','tue','wed','thu','fri')
  11. duration: last contact duration, in seconds (numeric). Important note: this attribute highly affects the output target (e.g., if duration=0 then y='no'). Yet, the duration is not known before a call is performed. Also, after the end of the call y is obviously known. Thus, this input should only be included for benchmark purposes and should be discarded if the intention is to have a realistic predictive model.
  12. campaign: number of contacts performed during this campaign and for this client (numeric, includes last contact)
  13. pdays: number of days that passed by after the client was last contacted from a previous campaign (numeric; 999 means client was not previously contacted)
  14. previous: number of contacts performed before this campaign and for this client (numeric)
  15. poutcome: outcome of the previous marketing campaign (categorical: 'failure','nonexistent','success')# social and economic context attributes
  16. emp.var.rate: employment variation rate - quarterly indicator (numeric)
  17. cons.price.idx: consumer price index - monthly indicator (numeric)
  18. cons.conf.idx: consumer confidence index - monthly indicator (numeric)
  19. euribor3m: euribor 3 month rate - daily indicator (numeric)
  20. nr.employed: number of employees - quarterly indicator (numeric)
  21. y - has the client subscribed a term deposit? (binary: 'yes','no')

# Loading packages:
```{r, include=FALSE}
# Required Packages: to be increased over the course
requiredPackages <- c("car","knitr","ggplot2","FactoMineR","missMDA","mvoutlier","chemometrics")
missingPackages <- requiredPackages[!(requiredPackages %in% installed.packages()[,"Package"])]

if(length(missingPackages)) install.packages(missingPackages)
lapply(requiredPackages, require, character.only = TRUE)

```

# Loading data:
```{r}
dirwd<-"d:/Users/Usuari/Documents/ADEI"
#dirwd<-"D:/Documents/GitHub/ADEI"
setwd(dirwd)

df<-read.table( paste0(dirwd, "/bank-additional/bank-additional-full.csv"),  header=TRUE, sep=";")

# General description of the bank data
#head(df)
nrow(df)
ncol(df)
dim(df)

# Selection of our 5000 samples with a specific seed value
set.seed(17041998)
llista<-sample(size=5000, x=1:nrow(df), replace=FALSE)
llista<-sort(llista)

# Overwrite the dataframe with our chosen sample and save the RData
df<-df[llista,]
save.image( paste0(dirwd, "/bank-additional/Bank5000_raw.RData") )

```

# Our chosen sample:
```{r}
#load( paste0(dirwd, "/bank-additional/Bank5000_raw.RData") )
summary(df)
```

# Inicialització del control d'errors, missings i outliers:
```{r}
columnes <- names(df) #list of column names

# creem 3 dataframes inicialitzats a 0 d'una fila amb les columnes de la nostra mostra;
# en ells hi posarem el nombre d'errors, missings i outliers per a cada variable
errors <- data.frame(matrix(0, ncol = length(columnes), nrow = 1))
colnames(errors)<-columnes

missings <- data.frame(matrix(0, ncol = length(columnes), nrow = 1))
colnames(missings)<-columnes

outliers <- data.frame(matrix(0, ncol = length(columnes), nrow = 1))
colnames(outliers)<-columnes

# columnes que portaran el control per individu:
df$num_missings <- 0
df$num_outliers <- 0
df$num_errors   <- 0
```


# UNIVARIATE DESCRIPTIVE ANALYSIS (to be included for each variable):
Aquí estudiem cada variable buscant missing values, outliers i possibles errors. En el cas que en trobem, els transformem en NAs i procedim a una imputació manual o els eliminem, o una imputació automàtica (en un chunck posterior d'Imputation).

## QUALITATIVE VARIABLES:
També factoritzem aquí les categories (levels) de les variables qualitatives (discretes).

### Job
Jobs "unknown" són considerats com a categoria.
```{r}
# Jobs "unknown" will be considered a category, not a missing value.
table(df$job, useNA="always")

# Missings:
miss<-which(is.na(df$job));
missings$job<-length(miss); length(miss)
df[miss, "num_missings"]<- df[miss, "num_missings"]+1

# Factoritzem les categories (levels) de la columna i afegim l'etiqueta "job-":
df$job<-factor(df$job)
levels(df$job)<-paste0("job-",levels(df$job))

pie(summary(df$job))
```

### Marital
Els "unknowns" seran imputats més endavant automàticament.
```{r}
# Marital "unknown" will be a missing value (set to NA):
sel<-which(df$marital=="unknown");length(sel)
df$marital[sel]<-NA

# Missings:
miss<-which(is.na(df$marital));
missings$marital<-length(miss); length(miss)
df[miss, "num_missings"]<- df[miss, "num_missings"]+1

# Factoritzem les categories (levels) de la columna i afegim l'etiqueta "marital-":
df$marital<-factor(df$marital)
levels(df$marital)<-paste0("marital-",levels(df$marital))
summary(df$marital)

pie(summary(df$marital))
```

### Education
Education "unknown" és considerada com a categoria. La categoria "illiterate" és inclosa manualment a "basic.4y".
```{r}
# Education "unknown" will be considered a category, not a missing value.
table(df$education, useNA="always")

# Illiterates are consired as basic.4y.educated:
sel<-which(df$education=="illiterate");length(sel)
df[sel, "education"]<-"basic.4y"

# Missings:
miss<-which(is.na(df$education));
missings$education<-length(miss); length(miss)
df[miss, "num_missings"]<- df[miss, "num_missings"]+1

# Factoritzem les categories (levels) de la columna i afegim l'etiqueta "education-":
df$education<-factor(df$education)
levels(df$education)<-paste0("education-",levels(df$education))

pie(summary(df$education))
```

### Default (has credit in default?)
Default (owes credit) "unknown" will be considered a category, not a missing value.
```{r}
table(df$default, useNA="always")

# Missings:
miss<-which(is.na(df$default));
missings$default<-length(miss); length(miss)
df[miss, "num_missings"]<- df[miss, "num_missings"]+1

# Factoritzem les categories (levels) de la columna i afegim l'etiqueta "default-":
df$default<-factor(df$default)
levels(df$default)<-paste0("default-",levels(df$default))

pie(summary(df$default))
```

### Housing
Housing "unknown" will be considered a category, not a missing value.
```{r}
table(df$housing, useNA="always")

# Missings:
miss<-which(is.na(df$housing));
missings$housing<-length(miss); length(miss)
df[miss, "num_missings"]<- df[miss, "num_missings"]+1

# Factoritzem les categories (levels) de la columna i afegim l'etiqueta "housing-":
df$housing<-factor(df$housing)
levels(df$housing)<-paste0("housing-",levels(df$housing))

pie(summary(df$housing))
```

### Loan (has personal loan?)
Loan "unknown" will be a missing value (set to NA) i serà imputat més endavant automàticament.
```{r}
sel<-which(df$loan=="unknown");length(sel)
df$loan[sel]<-NA

# Missings:
miss<-which(is.na(df$loan));
missings$loan<-length(miss); length(miss)
df[miss, "num_missings"]<- df[miss, "num_missings"]+1

# Factoritzem les categories (levels) de la columna i afegim l'etiqueta "loan-":
df$loan<-factor(df$loan)
levels(df$loan)<-paste0("loan-",levels(df$loan))

pie(summary(df$loan))
```

### Contact
```{r}
summary(df$contact)

# Missings:
miss<-which(is.na(df$contact));
missings$contact<-length(miss); length(miss)
df[miss, "num_missings"]<- df[miss, "num_missings"]+1

# Factoritzem les categories (levels) de la columna i afegim l'etiqueta "contact-":
df$contact<-factor(df$contact)
levels(df$contact)<-paste0("contact-",levels(df$contact))

pie(summary(df$contact))
```

### Month
```{r}
miss<-which(is.na(df$month));
missings$month<-length(miss); length(miss)
df[miss, "num_missings"]<- df[miss, "num_missings"]+1

# Factoritzem les categories (levels) de la columna i afegim l'etiqueta "month-":
df$month<-factor(df$month)
levels(df$month)<-paste0("month-",levels(df$month))

pie(summary(df$month))

```

#### Month -> definim noves factor categories per Season.
New factors grouping original levels will be considered very positively.
```{r}
# Define new factor categories: 1- Spring 2-Summer 3-Autumn, 4-Winter
df$f.season <- 4
# 1 level - spring 
sel<-which(df$month %in% c("month-mar","month-apr","month-may"))
df$f.season[sel] <-1

# 2 level - summer 
sel<-which(df$month %in% c("month-jun","month-jul","month-aug"))
df$f.season[sel] <-2

# 3 level - autumn 
sel<-which(df$month %in% c("month-sep","month-oct","month-nov"))
df$f.season[sel] <-3

df$f.season<-factor(df$f.season, levels=1:4, labels=c("season-spring","season-summer", 
                                                      "season-autumn", "season-winter"))

summary(df$f.season);pie(summary(df$f.season))
```

### Day_of_week
```{r}
miss<-which(is.na(df$day_of_week));
missings$day_of_week<-length(miss); length(miss)
df[miss, "num_missings"]<- df[miss, "num_missings"]+1

# Factoritzem les categories (levels) de la columna i afegim l'etiqueta "day_of_week-":
df$day_of_week<-factor(df$day_of_week)
levels(df$day_of_week)<-paste0("day_of_week-",levels(df$day_of_week))

pie(summary(df$day_of_week))
```

### Poutcome (outcome of previous marketing campaign)
```{r}
# Poutcome "nonexistent" will be considered a category, not a missing value.
table(df$poutcome, useNA="always")

# All missing data indicated as NA:
miss<-which(is.na(df$poutcome));
missings$poutcome<-length(miss); length(miss)
df[miss, "num_missings"]<- df[miss, "num_missings"]+1

# Factoritzem les categories (levels) de la columna i afegim l'etiqueta "poutcome-":
df$poutcome<-factor(df$poutcome)
levels(df$poutcome)<-paste0("poutcome-",levels(df$poutcome))

pie(summary(df$poutcome))
```

### y (has the client subscribed a term deposit?)
```{r}
miss<-which(is.na(df$y));
missings$y<-length(miss); length(miss)
df[miss, "num_missings"]<- df[miss, "num_missings"]+1

# Factoritzem les categories (levels) de la columna i afegim l'etiqueta "y-":
df$y<-factor(df$y)
levels(df$y)<-paste0("y-",levels(df$y))

pie(summary(df$y))
```

## QUANTITATIVES VARIABLES:

### Defining some useful function for outliers detection:
```{r}
calcQ <- function(x){
  s.x <- summary(x)
  
  iqr <- s.x[5]-s.x[2] # IQR = Q3([5]) -  Q1([2])
  
  list(souti=s.x[2]-3*iqr, mouti=s.x[2]-1.5*iqr, min=s.x[1], q1=s.x[2],
       q2=s.x[3], q3=s.x[5], max=s.x[6], mouts=s.x[5]+1.5*iqr, souts=s.x[5]+3*iqr)
}
```

### Age
```{r}
summary(df$age)

# No tenim cap missing NA!
miss<-which(is.na(df$age))
missings$age<-length(miss); length(miss)
df[miss, "num_missings"]<- df[miss, "num_missings"]+1

par(mfrow=c(1,2))
hist(df$age, breaks=10, main="age - histogram")
Boxplot(df$age)

# Errors are under aged people:
err<-which(df$age < 18)
errors$age<-length(err); length(err)
if(length(err)>0) df<-df[-err,]

# Outliers:
out.var <- calcQ(df$age)
abline(h=out.var[["mouts"]], col="magenta", lwd=2); out.var[["mouts"]]
# But our outliers will be the ones above 100 years (there is none):
abline(h=100, col="red", lwd=2)
out<-which(df$age > 100)
outliers$age<-length(out); length(out)
if(length(out)>0) df<-df[-out,]
```

### Duration
Els outliers en la variable duració han estat eliminats. Corresponen a duracions per sota els 5 segons (trucada massa curta a un client que potser no podia parlar en aquell moment o penja per error) i per sobre dels 1600 segon s (26 minuts).
```{r}
summary(df$duration)
# No tenim cap missing NA!
miss<-which(is.na(df$duration));
missings$duration<-length(miss); length(miss)
df[miss, "num_missings"]<- df[miss, "num_missings"]+1

par(mfrow=c(1,2))
hist(df$duration, breaks=20, main="duration - histogram")
Boxplot(df$duration)

# Outliers:
out.var <- calcQ(df$duration)
abline(h=out.var[["mouts"]], col="magenta", lwd=2); out.var[["mouts"]]
abline(h=out.var[["souts"]], col="magenta", lwd=2); out.var[["souts"]]
# But our outliers will be the ones above 1600 and below 5 seconds:
abline(h=1600, col="red", lwd=2)
out<-which( (df$duration < 5) | (df$duration > 1600) )
outliers$duration=length(out); length(out)
df[out, "num_outliers"]<- df[out, "num_outliers"]+1
df[out, "duration"]<-NA

# Eliminem els outliers:
if(length(out)>0) df<-df[-out,]

# Final summary of duration variable:
# par(mfrow=c(1,1))
# summary(df$duration)
# Boxplot(df$duration)
```

#### Duration -> creem una columna de duració en minuts:
```{r}
df$minutes<-df$duration/60
summary(df$minutes)
```

### Campaign
```{r}
# summary(df$campaign)
# No tenim cap missing NA!
miss<-which(is.na(df$campaign));
missings$campaign<-length(miss); length(miss)
df[miss, "num_missings"]<- df[miss, "num_missings"]+1

par(mfrow=c(1,2))
hist(df$campaign, breaks=10, main="campaign - histogram")
Boxplot(df$campaign)

# Outliers:
out.var <- calcQ(df$campaign)
abline(h=out.var[["souts"]], col="magenta", lwd=2); out.var[["souts"]]

# But our outliers will be the ones contacted more than 25 times:
abline(h=25, col="red", lwd=2)
out<-which(df$campaign > 25)
df[out, "num_outliers"]<- df[out, "num_outliers"]+1
outliers$campaign=length(out); length(out)
df[out, "campaign"]<-NA

# Final summary of campaign variable:
# par(mfrow=c(1,1))
# summary(df$campaign)
# Boxplot(df$campaign)

```

### Pdays
```{r}
# No tenim cap missing NA!
miss<-which(is.na(df$pdays));
missings$pdays<-length(miss); length(miss)
df[miss, "num_missings"]<- df[miss, "num_missings"]+1

# Values that are 999 mean never contacted before:
never<-which(df$pdays==999)

# They correspond to this percentage of rows:
length(never)/5000*100

# No outliers!

# Final summary of pdays variable:
summary(df$pdays)
par(mfrow=c(1,2))
hist(df$pdays, breaks=10, main="pdays - histogram")
Boxplot(df$pdays)

```

### Previous
```{r}
# No tenim cap missing NA!
miss<-which(is.na(df$previous));
missings$previous<-length(miss); length(miss)
df[miss, "num_missings"]<- df[miss, "num_missings"]+1

par(mfrow=c(1,2))
hist(df$previous,  main="previous - histogram")

# Final summary of previous variable:
summary(df$previous)
Boxplot(df$previous)
```

### emp.var.rate
```{r}
# Neither missing, outliers nor error values.
par(mfrow=c(1,2))

hist(df$emp.var.rate,  main="emp.var.rate - histogram")
summary(df$emp.var.rate)
Boxplot(df$emp.var.rate)

```

### cons.price.idx
```{r}
# Neither missing, outliers nor error values.
par(mfrow=c(1,2))

hist(df$cons.price.idx,  main="cons.price.idx - histogram")
summary(df$cons.price.idx)
Boxplot(df$cons.price.idx)
```

### cons.conf.idx
```{r}
# Neither missing, outliers nor error values.
par(mfrow=c(1,2))

hist(df$cons.conf.idx,  main="cons.conf.idx - histogram")
summary(df$cons.conf.idx)
Boxplot(df$cons.conf.idx)
```

### euribor3m
```{r}
# Neither missing, outliers nor error values.
par(mfrow=c(1,2))

hist(df$euribor3m,  main="euribor3m - histogram")
summary(df$euribor3m)
Boxplot(df$euribor3m)
```

### nr.employed
```{r}
# Neither missing, outliers nor error values.
par(mfrow=c(1,2))

hist(df$nr.employed,  main="nr.employed - histogram")
summary(df$nr.employed)
Boxplot(df$nr.employed)
```


## DISCRETITZACIÓ DE VARIABLES NUMÈRIQUES:
Original numeric variables corresponding to real quantitative concepts are kept as numeric but additional factors should also be created as a discretization of each numeric variable.
```{r}
par(mfrow=c(1,1))

# AGE
qulist<-quantile(df$age, seq(0,1,0.25), na.rm=TRUE)

df$f.age<-factor( cut(df$age, breaks=qulist, include.lowest=T) )
levels(df$f.age)<-paste0("f.age-", levels(df$f.age) )

# Es mostra una distribució d'edats equitativa amb aquesta factorització:
barplot(table(df$f.age), main="f.age - additional factors", ylab="frequency", las=2, cex.names=0.8)
summary(df$f.age)


# DURATION
qulist<-quantile(df$duration, seq(0,1,0.125), na.rm=TRUE)

df$f.duration<-factor( cut(df$duration, breaks=qulist, include.lowest=T) )
levels(df$f.duration)<-paste0("f.duration-", levels(df$f.duration) )

# Es mostra una distribució de duracions de la trucada equitativa amb aquesta factorització:
barplot(table(df$f.duration), main="f.duration - additional factors", ylab="frequency", las=2, cex.names=0.8)
summary(df$f.duration)

par(mfrow=c(2,1))

# CAMPAIGN
qulist<-quantile(df$campaign, seq(0,1,0.5), na.rm=TRUE)

df$f.campaign<-factor( cut(df$campaign, breaks=c(0,2,5,25), include.lowest=T) )
levels(df$f.campaign)<-paste0("f.campaign-", levels(df$f.campaign) )

# Resultat de la factorització de cops que s'ha contactat al client en la campanya actual:
barplot(table(df$f.campaign), main="f.campaign - additional factors", ylab="frequency", las=2, cex.names=0.8)
summary(df$f.campaign)


# PDAYS
df$f.pdays<-factor( cut(df$pdays, breaks=c(0, 7, 998, 999), include.lowest=T) )
levels(df$f.pdays)<-paste0("f.pdays-", levels(df$f.pdays) )

levels(df$f.pdays)<-c("f.pdays-[0,7]", "f.pdays-(>7)", "f.pdays-never")

# Resultat de la factorització dels dies que fa
# que s'ha contactat al client en una altra campanya:
barplot(table(df$f.pdays), main="f.pdays - additional factors", ylab="frequency", las=2, cex.names=0.8)
summary(df$f.pdays)


# PREVIOUS
df$f.previous<-factor( cut(df$previous, breaks=c(-Inf, 0, 1, +Inf), include.lowest=T) )
levels(df$f.previous)<-paste0("f.previous-", levels(df$f.previous) )

levels(df$f.previous)<-c("f.previous-never", "f.previous-1", "f.previous-(>1)")

# Resultat de la factorització de number of contacts performed 
# before this campaign and for this client:
barplot(table(df$f.previous), main="f.previous - additional factors", ylab="frequency", las=2, cex.names=0.8)
summary(df$f.previous)


# EMP.VAR.RATE
qulist<-quantile(df$emp.var.rate, seq(0,1,0.125), na.rm=TRUE)

df$f.emp.var.rate <-factor( cut(df$emp.var.rate  , breaks=unique(qulist), include.lowest=T) )
levels(df$f.emp.var.rate)<-paste0("f.emp.var.rate-", levels(df$f.emp.var.rate) )

barplot(table(df$f.emp.var.rate), main="f.emp.var.rate - additional factors", ylab="frequency", las=2, cex.names=0.8)
summary(df$f.emp.var.rate)


# CONS.PRICE.IDX
qulist<-quantile(df$cons.price.idx, seq(0,1,0.25), na.rm=TRUE)

df$f.cons.price.idx <-factor( cut(df$cons.price.idx  , breaks=unique(qulist), include.lowest=T) )
levels(df$f.cons.price.idx)<-paste0("f.cons.price.idx-", levels(df$f.cons.price.idx) )

barplot(table(df$f.cons.price.idx), main="f.cons.price.idx - additional factors", ylab="frequency", las=2, cex.names=0.8)
summary(df$f.cons.price.idx)


# CONS.CONF.IDX
qulist<-quantile(df$cons.conf.idx, seq(0,1,0.25), na.rm=TRUE)

df$f.cons.conf.idx <-factor( cut(df$cons.conf.idx  , breaks=unique(qulist), include.lowest=T) )
levels(df$f.cons.conf.idx)<-paste0("f.cons.conf.idx-", levels(df$f.cons.conf.idx) )

barplot(table(df$f.cons.conf.idx), main="f.cons.conf.idx - additional factors", ylab="frequency", las=2, cex.names=0.8)
summary(df$f.cons.conf.idx)


# EURIBOR3M
qulist<-quantile(df$euribor3m, seq(0,1,0.25), na.rm=TRUE)

df$f.euribor3m <-factor( cut(df$euribor3m  , breaks=unique(qulist), include.lowest=T) )
levels(df$f.euribor3m)<-paste0("f.euribor3m-", levels(df$f.euribor3m) )

barplot(table(df$f.euribor3m), main="f.euribor3m - additional factors", ylab="frequency", las=2, cex.names=0.8)
summary(df$f.euribor3m)


# NR.EMPLOYED
qulist<-quantile(df$nr.employed, seq(0,1,0.25), na.rm=TRUE)

df$f.nr.employed <-factor( cut(df$nr.employed  , breaks=unique(qulist), include.lowest=T) )
levels(df$f.nr.employed)<-paste0("f.nr.employed-", levels(df$f.nr.employed) )

barplot(table(df$f.nr.employed), main="f.nr.employed - additional factors", ylab="frequency", las=2, cex.names=0.8)
summary(df$f.nr.employed)
```

## Llistat de variables contínues i discretes:
```{r}
vars<-names(df); vars

# Variables contínues
vars_con<-names(df)[c(1, 11:14, 16:20)]; vars_con

# Variables discretes
vars_dis<-names(df)[c(2:10, 15, 21, 25, 27:36)]; vars_dis
```


# DATA QUALITY REPORT:

## Per variable:
```{r}
par(mfrow=c(3,1))
barplot( t(c(missings[, 3])), main="total missings per variable", xlab="marital")
barplot( t(c(outliers[, c(1, 11, 12, 13)])), main="total outliers per variable")
barplot( t(c(errors[, 13])), main="total errors per variable")
```

## Per individu:
Cap individu en té més d'un. Es mostra en format taula el número d'individus que tenen 0 i/o 1(o més) missings, errors i outliers. Per últim, es mostren alguns dels individus que han tingut algun outlier i que aquest ha estat imputat.
```{r}
par(mfrow=c(1,1))
table(df$num_missings)
table(df$num_errors)
table(df$num_outliers)

head(df[which(df$num_outliers>0), ], 2) #individus amb algun outlier
```

## Outliers Multivariants:
No hem aconseguit trobar una configuració del aq.plot que ens doni una bona gràfica per a veure les distàncies de Mahalanobis i detecter outliers multivariants.
```{r}
# Consider subset of numeric variables:
# summary(df[,vars_con])
vars_con_sub<-vars_con[c(1,2,3,6:10)]
x<-df[,vars_con_sub]
# aq.plot(x, delta=qchisq(0.995, df=ncol(x)) )

```


# IMPUTATION:

## Factors:
De totes les variables discretes que hem analitzat, hem vist que el "marital" status es podria imputar fàcilment amb imputeMCA(), ja que els unknown (passats prèviament a NA) corresponen només una petita part de la mostra. El mateix fem amb la variable "loan". Com hem vist prèviament, els unknowns han estat considerats categoria pròpia en altres variables.
```{r}
res.impf<-imputeMCA(df[,vars_dis], ncp=10)

# Original:
summary(df$marital)
summary(df$loan)

# Amb dades imputades:
summary(res.impf$completeObs$marital)
summary(res.impf$completeObs$loan)

# Acceptem la imputació:
df$loan<-res.impf$completeObs[,"marital"]
df$loan<-res.impf$completeObs[,"loan"]
#summary(df[,vars_dis])

```

## Numeric Variables:
La variable numèrica campaign té certs individus que han estat considerats outliers prèviament. Aquí els imputem mitjaçant la imputació automàtica imputePCA().
```{r}
res.imp<-imputePCA(df[,vars_con], ncp=8)

# Original:
summary(df$campaign)

# Amb dades imputades:

# Acceptem la imputació:
df$campaign<-res.imp$completeObs[,"campaign"]
#summary(df[,vars_con])
```


```{r, include=FALSE}
# Save our validated data as RData
save.image( paste0(dirwd, "/bank-additional/Bank5000_validated.RData") )
```


# PROFILING:
## CONTINOUS DESCRIPTION - Numeric Target (Duration):
La funció d'R "condes" ens descriu la variable contínua "duration" a partir d'altres variables quantitatives o de les variables categòriques. Això ho fa mitjançant els tres outputs diferenciats més avall; etiquetats con a "$quanti", "$quali" i "$category".

El primer dels quals ($quanti) ens mostra la correlació de la variable estudiada "duration" amb altres variables numèriques, mostrant només les correlacions que tenen un p-value per sota del llindar o nivell de significació del 5% (en aquest cas). Com més petit és el p-valor, menys evidència hi ha de que la hipòtesi nul.la sigui certa i més segurs estem del rebuig de la hipòtesi nul.la. Aquesta hipòtesi nul.la H0 afirma que la correlació o resultat obtingut és fruit d'una aleatorietat de les dades i no pot ser atribuible a una causa específica. Per tant, a partir d'ara, direm que quan el p-valor està per sota del nivell de significació establert, els resultats són significatius.

Comentar que ens apareix el valor NA però no tenim cap valor en la nostra mostra (ho vam estar mirant a classe), tot i així no afecta al resultat obtingut, simplement l'obviem. De la mateixa manera obviem la correlació d'1 entre la duració de la trucada en segons i en minuts, ja que és una correlació perfecta deguda a una conversió d'unitats. Dit això, observem lleugeres correlacions negatives significatives (ordenades de més correlació positiva a no correlació i després a més correlació negativa) entre la duració de la trucada i la variable pdays, euribor3m, nr.employed i campaign. Es pot veure com la duració de la trucada augmenta com menys cops s'ha contactat al client en aquesta campanya (campaign), el quals és lògic perquè un client molt contactat estarà cansat ja de rebre trucades. També es pot veure com la duració de la trucada augmenta com menys dies fa que s'ha contactat a un client en relació a una campanya anterior (pdays), el que pot estar relacionat amb l'interès del client per les diferents campanyes actuals que se li han exposat. Finalment tenim dos indicados socioecònomics que tenen una lleugera correlació negativa amb la duració de la trucada.

El segon output ($quali) ens mostra els factors (variables categòriques) que estan més relacionades amb la variable target "duration". Ens mostra els resultats significatius ordenats per factors de més a menys relacionats la duració. Obviant la discretització de la duració (f.duration) que òbviament està molt relacionada, observem com la la decisió final (y) del client a contractar un servei està força relacionada amb la duració d'una trucada. Molt menys relacionades (però llegurament) ho estan les variables "f.campaign", "month", així com altres indicadors socioeconòmics.

El tercer output ($category) ens indica una estimació de les unitats que la durada de la trucada està per sobre (+) o per sota (-) de la mitja global quan el registre pertany a la categoria en qüestió; ordenades per p-valor. Deixant de banda les categories de f.duration que són fruit de la discretització, pot veure com quan el producte és contractat (y-yes), la duració de la trucada està 148 segons per sobre, com era d'esperar en una contractació per telèfon. Altres resultats obtinguts interessants són que la duració de la trucada està 72 segons per sobre quan s'ha contactat amb el client en aquesta campanya 1 o 2 cops (f-campaign-[0,2]) i que també augmenta en 38 segons quan el resultat de la campanya anterior va ser positiu pel mateix client (poutcome-success). També podem destacar el mes d'abril (month-apr), en el qual les duracions de les trucades estan 28 segons per sobre de la mitja, o la primavera (season-spring) amb 18 segons per sobre de la mitja. D'altra banda podem veure com en el mes d'agost (month-aug) la duració de les trucades està 28 segons per sota la mitja, en el novembre (month-nov) 20 segons per sota, i que els clients que mai han estat contactats abans (f.pdays-never) estan 28 segons menys al telèfon que la mitja.

El oneway.test d'R ens compara si dues o més mostres de variables amb distribució normal tenen o no la mateixa mitjana (no cal assumir igualtat de variàncies pels grups implicats que es comparen). En aquest cas ens permet concluore que la mitjana de la durada de la trucada en els casos que s'ha contractat el servei és significativament diferent a la dels casos en els quals no s'ha contractat el servei. L'estadístic de contrast segueix una distribució F de Fisher i pren el valor 447.7, que és molt significatiu (p-value < 1e-16).
```{r}
pos_duration<-which(names(df)=="duration"); pos_duration

condes(df, num.var=pos_duration, proba = 0.05)

# mitjana de la duració per categoria de la duració
# tapply(df$duration, df$f.duration, mean)

# duració global
summary(df$duration) 
# mitjana de la duració per categoria de la y
tapply(df$duration, df$y, mean) 

oneway.test(df$duration~df$y)
```

## CATEGORICAL DESCRIPTION - Factor (Y, Final Decision):
La funció d'R "catdes" ens descriu la variable categòrica "y" a partir d'altres variables categòriques o de les variables quantitatives. Això ho fa mitjançant outputs diferenciats més avall. Notem que el nostre llindar de signifiació en aquest cas és del 0.025 per tal de limitar una mica la gran quantitat de resultats mostrats.

L'apartat "Link between the cluster variable and the categorical variables (chi-square test)" ens mostra les variables categòriques que han caracteritzat al factor "y" ordenades de més a menys caracterització del factor (de menys a més p-value). La columna "df" mostra els Degrees of Freedom, que corresponen amb el nombre de categories del factor menys 1. Les variables categòriques que han influenciat més en la decisió final (y) són la f.duration (però és una dada que s'obté a posteriori de la trucada, no ens serveix per a generar un perfil de client), f.pdays (nombre de dies des de l'últim contacte), poutcome (si la última campanya va ser acceptada per aquest client o no), el mes (month), previous (si havia estat contactat o no abans d'aquesta campanya), diferents indicadors socioeconòmics, contact (via de contacte), el job (feina), etc.

L'apartat "Description of each cluster by the categories" ens mostra per a cada categoria de la "y" (y-yes, y-no), una descripció de les variables categòriques per tal de poder estudiar-ne el seu enllaç. La primera columna, Cla/Mod, en mostra el tant percent d'individus corresponents a la categoria de la fila que pertanyen també al cluster. Per altra banda, la segona columna (Mod/Cla) mostra la operació inversa, es a dir, dels individus que pertanyen al cluster quin tant percent pertany també a la categoria de la fila en questio. La columna Global ens mostra quin tant percent de la població total posseix la caracteristica de la fila. Per acabar, v.test  ens indica si la categoria de la fila es troba sobre representada (v.test>0) o menys representada (v.test<0) entre els individus que conformen el cluster. Per al cluster "y-no" podem deduir que el fet de la haver realitzat un contacte previ i que es realitzin menys de 2 contactes en l'actual campanya té un gran pes en la decisió final. A més, per a valors positius del euribor (desfavorables per al client) hi a una tendencia a l'alça a refusar el producte. El mateix succeix amb valor elevats del IPC i quan es redueix la taxa d'ocupació. En relació al cluster "y-yes" les presones que van ser contactades fa menys de 7 dies per altres campanyes i aquelles que el resultat en la campanya anterior va ser exitós tendeixen a donar un si com a resposta. També quan els valors socioeconomics es mostren favorables al client aquest tendeix a adquirir el producte amb una major probabilitat. 

L'apartat "Link between the cluster variable and the quantitative variables" ens mostra les variables quantitatives que han caracteritzat al factor "y" ordenades de més a menys caracterització del factor (de menys a més correlació). Les variables quantitatives que han influenciat més en la decisió final (y) són la duration i minutes (però son dades que s'obtenen a posteriori de la trucada, no ens serveixen per a generar un perfil de client), pdays (nombre de dies des de l'últim contacte), previous (si havia estat contactat o no abans d'aquesta campanya), diferents indicadors socioeconòmics, etc.

L'apartat "Description of each cluster by quantitative variables". D'aquesta part de l'analisi no en podem extreure informació dels individus que conformen el cluster "y-no", donat que els valors que es presenten de les categories dins el cluster i de manera general no presenten una diversificació notable. Per altra banda del cluster "y-yes" si que en poden extreure informació, podem veure que la mitjana de la duracio de les trucades dels individus del cluster duplica la mitjana global (tot i que la duració no ens pot servir com a indicador, donat que aquelles persones no interesades en el producte refusen la trucada més rapidament o el fet de contractar el proucte pot repercutir en un increment de la durada). Altres factors con l'euribor o la taxa de variacio de la ocupació també tenen un impacte en la decisió final. 


```{r}
pos_y<-which(names(df)=="y"); pos_y

catdes(df, num.var=pos_y, proba = 0.025)

# $`y-yes`
#                                          Cla/Mod    Mod/Cla Global      p.value     v.test
# f.duration=f.duration-(483,1.58e+03]  40.8064516 44.7787611  12.40 2.180784e-97  20.942837
# poutcome=poutcome-success             62.2641509 17.5221239   3.18 5.331532e-56  15.766007
# f.pdays=f.pdays-[0,6]                 62.2222222 14.8672566   2.70 2.653287e-47  14.446089
# contact=contact-cellular              14.5686901 80.7079646  62.60 6.688527e-23   9.852462


# Dins el cluster que s'ha acceptat el producte financer, la "durada(483 a 1580]" és el 44,778% dels valors, el que és una sobrerepresentació en el cluster y-yes, ja que el global ?s del 12,40%. També hi ha mesos que estan més representats!

```


